臺灣臺南地方法院刑事判決　　　　　　　96年度交易字第95號
公　訴　人　臺灣臺南地方法院檢察署檢察官
被　　　告　乙○○
上列被告因公共危險案件，經檢察官提起公訴（96年度偵字第
9620號），被告就犯罪事實為有罪之陳述，經本院裁定進行簡式
審判程序，本院判決如下：
    主  文
乙○○犯不能安全駕駛動力交通工具罪，累犯，處有期徒刑陸月
，如易科罰金，以新臺幣壹仟元折算壹日。
    事  實
一、乙○○於民國92年間曾因酒後駕車之公共危險案件，經本院
    （法股承辦）以92年度新交簡字第375號刑事簡易判決判處
    拘役59日確定，並於92年10月20日易科罰金執行完畢；復於
    95年間因酒後駕車之公共危險案件，經本院（調股承辦）以
    95年度交簡字第1753號刑事簡易判決判處有期徒刑3月確定
    ，並於95年10月12日易科罰金執行完畢。詎其猶不知悔改，
    明知服用酒類不能安全駕駛動力交通工具者，不得駕駛動力
    交通工具，竟仍自96年5月21日下午3時許起至同日下午5時
    10分許止，在臺南縣歸仁鄉七甲村友人住處內，飲用高粱酒
    1杯（100CC），已達不能安全駕駛之狀態下，猶於同日下午
    6時許，駕駛動力交通工具牌照號碼US6-251號輕型機車，至
    大灣國中搭載其子女返回臺南縣永康市○○街住處，復搭載
    其子女至正強街之補習班後欲返回住處，於同日下午7時30
    分許，行經臺南縣永康市○○路369號前時，因不勝酒力，
    其機車右側遂擦撞王左辰所停放於永華路369號前正欲卸貨
    之221-JA號曳引車左前車頭，致其人、車倒地，受有右肘挫
    傷血腫之傷害 (未提出過失傷害告訴)。經警據報前往處理
    ，並於同日下午8時22分許，對乙○○實施呼氣酒精濃度檢
    測後，發現其酒後呼氣酒精濃度高達每公升1.44毫克，已達
    於不能安全駕駛動力交通工具之程度。
二、案經臺南縣警察局永康分局報請臺灣臺南地方法院檢察署檢
    察官偵查起訴。
    理  由
一、本件係經被告乙○○於準備程序當庭表示認罪，而經本院裁
    定以簡式審判程序加以審理，則依據刑事訴訟法第273條之2
    、同法第159條第2項之規定，不適用傳聞法則有關限制證據
    能力之相關規定，合先敘明。
二、上揭犯罪事實，業據被告乙○○於本院審理中坦承不諱，並
    有酒精測定紀錄表、測試觀察紀錄表、被告受傷之診斷證明
    書、道路交通事故現場圖、道路交通事故調查報告表（一）
    、（二）各1份及現場照片8張附卷可資佐證。按汽車駕駛人
    飲用酒類或其他類似物後其吐氣所含酒精濃度超過每公升
    0.25毫克或血液中酒精濃度超過百分之0.05者，不得駕車，
    道路交通安全規則第114條第2款定有明文。又刑法第185條
    之3規定所稱之「不能安全駕駛」，係屬抽象危險犯，並不
    以發生具體危險為必要，對於飲酒後呼氣酒精濃度已達每公
    升0.55毫克（0.55MG\L）以上，肇事率為一般正常人之10倍
    ，認為已達不能安全駕車之標準，此業經法務部88年5月18
    日以法88檢字第001669號函公告週知。再者，依卷附「體內
    酒精濃度與肇事率關係表」，飲酒後呼氣酒精濃度達每公升
    0.85毫克者，肇事率為一般正常人之50倍以上，被告吐氣後
    之酒精濃度竟高達每公升1.44毫克，遠遠超過上開標準，足
    見被告已達不能安全駕駛動力交通工具之情狀甚明。事證明
    確，被告犯行洵堪認定。
三、核被告乙○○所為，係犯刑法第185條之3之公共危險罪。被
    告於95年間曾因酒醉駕車之公共危險案件，經本院（調股承
    辦）以95年度交簡字第1753號刑事簡易判決判處有期徒刑3
    月確定，並於95年10月12日易科罰金執行完畢之事實，有臺
    灣高等法院被告前案紀錄表附卷可稽，其於執行完畢後，5
    年以內，故意再犯本件有期徒刑以上之罪，應依刑法第47條
    第1項規定加重其刑。審酌被告之品行、智識程度為高中畢
    業、經濟狀況普通，其於92年間曾因酒後駕車之公共危險案
    件，經本院（法股承辦）以92年度新交簡字第375號刑事簡
    易判決判處拘役59日確定，並於92年10月20日易科罰金執行
    完畢；復於95年間因酒後駕車之公共危險案件，經本院（調
    股承辦）以95年度交簡字第1753號刑事簡易判決判處有期徒
    刑3月確定，並於95年10月12日易科罰金執行完畢猶不知悔
    改之事實，有上開臺灣高等法院被告前案紀錄表可稽，此次
    復於飲酒後吐氣之酒精濃度高達每公升1.44毫克，駕車肇事
    之危險性已高出一般人50倍以上，竟然駕駛US6-251號輕型
    機車行駛於市區道路上，顯然罔顧自己及其子女與社會大眾
    之道路交通安全，雖被告事後坦承犯行，且幸僅其受有右肘
    挫傷血腫之傷害 (未提出過失傷害告訴)，然其未曾深思體
    會法院前2次對其輕判，係盼其能自我約束，不得酒後駕車
    ，以免自害害人，詎其竟誤認其所犯之過錯乃小惡、小非，
    不知酒醉駕車甚易肇事，乃係攸關公共大眾生命、財產安全
    之大事，以致其不知警惕，不知悔改，一錯再錯，輕忽事件
    之嚴肅性及刑法另有嚴峻之一面，顯然辜負上開判決之用心
    ，就此而言，檢察官具體求處被告有期徒刑7月，並不為過
    ，惟被告於本院審理時已表示悔改之意，且其尚有2名子女
    （長子陳學潁，14歲；長女陳奕潔，12歲）待其撫養，有戶
    籍謄本1份附卷可稽，其經此審理程序當知所警惕，若敢再
    犯，難免自招重刑等一切情狀，爰量處如主文所示之刑，以
    示懲儆並勵其自新。
據上論斷，應依刑事訴訟法第273條之1第1項、第299條第1項前
段，刑法第185條之3、第47條第1項、第41條第1項前段，刑法施
行法第1條之1，判決如主文。
本案經檢察官甲○○到庭執行職務
中　　華　　民　　國　　96　　年　　8 　　月　　15　　日
　　　　　　　　  　交通法庭    法　官　林勝利
以上正本證明與原本無異。
如不服本判決應於收受本判決後10日內向本院提出上訴書狀，並
應敘述具體理由。如未敘述上訴理由者，應於上訴期間屆滿後20
日內向本院補提理由書狀（均須按他造當事人之人數附繕本）「
切勿逕送上級法院」。
　　　　　　　　　　　　　　　　書記官　陳金堂
中　　華　　民　　國　　96　　年　　8 　　月　　15　　日
附錄本案論罪科刑法條全文：
中華民國刑法第185條之3
服用毒品、麻醉藥品、酒類或其他相類之物，不能安全駕駛動力
交通工具而駕駛者，處1年以下有期徒刑、拘役或3萬元以下罰金
。
